【裁判字號】    95,交簡上,210
【裁判日期】    950929
【裁判案由】    公共危險
【裁判全文】
臺灣高雄地方法院刑事判決           95年度交簡上字第210號
上  訴  人
即  被  告  甲○○
選任辯護人  林石猛律師
            邱揚勝律師
            梁智豪律師
上列上訴人因被告公共危險案件，不服本院交通法庭民國95年度
交簡字第1465號95年6 月30日第一審簡易判決（聲請簡易判決處
刑案號：臺灣高雄地方法院檢察署95年度偵字第12268 號），提
起上訴，本院管轄之第二審合議庭判決如下：
    主    文
上訴駁回。
    事實及理由
一、本案經本院審理結果，認第一審簡易判決認事用法及量刑均
    無不當，應予維持，並引用第一審判決書及簡易判決處刑書
    記載之犯罪事實、證據及理由（如附件）。
二、核被告所為，係犯刑法第185 條之3 之服用酒類不能安全駕
    駛動力交通工具而駕駛罪。又行為後法律有變更者，適用行
    為時之法律；但行為後之法律有利於行為人者，適用最有利
    於行為人之法律，刑法第2 條第1 項定有明文。本案被告行
    為後，罰金罰鍰提高標準條例第2 條業已刪除，而刑法第41
    條第1 項之規定，已於94年1 月7 日修正，將易科罰金之折
    算標準，由「得以1 元以上3 元以下」折算1 日，提高為「
    以新臺幣1 千元、2 千元、3 千元折算1 日」，並於95年7
    月1 日起施行，經比較新舊法結果，以被告行為時之舊法有
    利於被告，是依刑法第2 條第1 項前段之規定，應適用被告
    行為時之舊法即修正前刑法第41條第1 項前段、修正前罰金
    罰鍰提高標準條例第2 條之規定，諭知易科罰金之折算標準
    。
三、上訴意旨以：原審未審酌上訴人即被告已與酒後駕車肇事之
    被害人達成和解，量刑顯有不當；且被告犯後確已知所警惕
    ，不再喝酒，現又罹患憂鬱症需繼續治療；再被告前因偽造
    文書罪，經本院判處有期徒刑1 年2 月，緩刑3 年確定，現
    正緩刑中，倘因本案經原審判處有期徒刑2 月確定，前緩刑
    宣告勢必將遭撤銷而須入監服刑，然被告所犯之公共危險本
    罪，其犯罪情節尚未達需入監服刑之程度；另被告上有老父
    因中風長期臥病在床需被告照護，下有子女仍在學需被告資
    助扶持，倘被告前緩刑宣告遭撤銷，全家生活勢必陷入困頓
    等語，顯見原審量刑過重而有違誤。請求撤銷原判決，另從
    輕量處被告拘役或罰金之刑度。然查：
  (一)關於刑之量定，係實體法上賦予法院得為自由裁量之事項，
    倘其未有逾越法律所規定之範圍，或濫用其權限，即不得任
    意指摘為違法，最高法院75年臺上字第7033號判例意旨可資
    參照。且在同一犯罪事實與情節，如別無其他加重或減輕之
    原因，下級審量定之刑，亦無過重或失輕之不當情形，則上
    級審法院對下級審法院之職權行使，原則上應予尊重，最高
    法院85年度臺上字第2446號裁判意旨可資參照。
  (二)本案被告所犯刑法第185 條之3 之服用酒類不能安全駕駛動
    力交通工具而駕駛罪，其法定刑為「1 年以下有期徒刑、拘
    役或3 萬元以下罰金」，原審審酌被告飲酒後在酒精濃度達
    每公升0.73毫克已無法安全駕駛動力交通工具之情況下，仍
    貿然駕駛汽車行駛於公眾往來之道路上，無視於政府法令之
    宣導，危及往來公眾之生命財產安全，並因而肇事波及丙○
    ○、乙○○所駕車輛，應予非難，惟念及其事後坦承犯行，
    犯後態度尚可等一切情狀，因而適用刑事訴訟法第449 條第
    1 項前段、第3 項，刑法第185 條之3 、修正前刑法第41條
    第1 項前段，廢止前罰金罰鍰提高標準條例第2 條等規定，
    判處被告有期徒刑2 月，並諭知如易科罰金，以銀元300 元
    折算1 日之標準，經核已就刑法第57條揭示之各種量刑條件
    妥為斟酌，難謂有何違法失當之處。上訴意旨雖執上詞，然
    查：被告因犯本罪肇事，並已與肇事被害人丙○○、乙○○
    達成和解，此固有偵查卷附和解書1 紙可查，惟刑法第185
    條之3 之處罰，係在維護公眾往來安全，並不以是否肇事為
    判斷要件，是以此不過為證明被告犯後態度之證據資料，本
    與被告所犯本罪之危險性及其犯罪情節，毫無干涉。而被告
    犯後態度尚可乙情，業據原審參酌上情認定明確，已如前述
    ，本院審酌被告是否與肇事被害人達成和解乙事，並不影響
    原審就被告犯後態度尚可之認定。況被告與被害人既係於檢
    察官偵查中之95年4 月27日達成和解，和解書又存附於偵查
    卷內，顯然業經原審斟酌。另被告前因犯偽造文書罪經本院
    判處有期徒刑1 年2 月，緩刑3 年，現正緩刑中等情，固有
    卷附台灣高等法院被告前案紀錄表1 紙可證。然被告現既在
    緩刑期間，本應把握此一自新機會，謹慎行事，不可再違犯
    任何犯罪，而今竟再犯酒醉駕車，而再罹刑典，係自置此一
    自新機會於不顧，尤見其蔑視法律尊嚴，當應自負隨之而來
    之不利益風險與結果，如何能以「將致緩刑遭撤銷」等語，
    指摘原審量刑不當。倘本院以此為由，撤銷原判決而另為被
    告拘役或罰金等較輕刑度之宣告，則又置法律尊嚴於何顧。
    倘其他受緩刑宣告之人遇此情形亦群起效尤，則又如何能收
    緩刑制度之警惕效果。再被告家有老父需照料，或有子女待
    資助扶養等節，本院經審酌後認就原審對被告所處刑度不生
    任何影響。綜上，被告執上詞提起上訴，指摘原審量刑過重
    ，請求撤銷原審判決，為無理由，應予駁回。
四、至於緩刑期間故意犯他罪，而在緩刑期間內受得易科罰金之
    有期徒刑之宣告者，95年7 月1 日施行之新刑法第75條之1
    第1 項已改採裁量撤銷原則，應由法官依被告再犯情節是否
    足認原宣告之緩刑難收其預期效果而有執行刑罰之必要，裁
    量撤銷先前之緩刑宣告，併此指明。
五、末按刑法於94年2 月2 日修正公布，95年7 月1 日施行，就
    行為後法律變更如何適用之準據法，已由「從新從輕」改為
    「從舊從輕」，亦即除修正後之新法有利於行為人時，例外
    適用最有利之法律外，要以適用行為時之舊法為原則。本件
    原審判決後，刑法方修正罰金易服勞役之相關規定，但行為
    時之罰金易刑規定均有利於被告，本即應以原判決所適用之
    行為時法為原則，而非例外適用修正後之新法，是原判決雖
    未及比較適用法律，然對判決顯然不生影響，自毋庸撤銷改
    判（最高法院95年度臺上字第3755號、第3934號可資參照）
    ，原判決適用行為時法即無不當，自不構成撤銷之事由，併
    此敘明。
五、據上論斷，應依刑事訴訟法第455 條之1 第1 項、第3 項、
    第373 條、第368 條，判決如主文。
中    華    民    國    95    年    9     月    29    日
                  交通法庭審判長法  官  蔡廣昇
                                法  官  謝雨真
                                法  官  紀凱峰
以上正本證明與原本無異。
不得上訴。
中    華    民    國    95    年    10    月    2     日
                                書記官  黃進遠


司法院資訊處製作；財團法人民間司法改革基金會備份。
